最　高　行　政　法　院　裁　定
　　　　　　　　　　　　　　　　　　 96年度裁字第00611號
抗　告　人　欣典廣告有限公司
代　表　人　甲○○
相　對　人　臺中市政府
代　表　人　乙○○
上列抗告人因與相對人臺中市政府間建築法事件，對於中華民國
95年6月30日臺中高等行政法院95年度訴字第206號裁定提起抗告
，本院裁定如下︰
　　主  文
原裁定廢棄。
　　理  由
一、按抗告法院認為抗告有理由者，應廢棄或變更原裁定，非有
    必要，不得命原法院或審判長更為裁定，行政訴訟法第272
    條準用民事訴訟法第492條規定甚明。
二、本件原審以抗告人因建築法事件，對相對人民國（下同）94
    年8月23日府都管字第09401210392號函處分書提起訴願，惟
    於訴願書未加蓋抗告人即訴願人「欣典廣告有限公司」印章
    ，亦未敘明抗告人負責人甲○○出生年月日，經訴願機關內
    政部以95年1月17日台內訴字第0950008488號函請原告於文
    到20日內補正上開資料，該函於95年2月20日送達原告代表
    人，有原告訴願書、內政部補正函及送達證書附訴願卷可稽
    。而抗告人逾期仍未補正，遂遭訴願決定不受理，足證抗告
    人未經合法訴願，揆諸行政訴訟法第4條第1項及第107條第1
    項第10款之規定，抗告人提起本件行政訴訟，顯非合法，應
    予駁回。
三、本件抗告意旨略謂：原裁定以抗告人違反訴願法第56條第1
    項、第62條及第77條第1款裁定駁回。然查，原裁定之認定
    實有錯誤，抗告人於接獲內政部補正通知函後，即以回文補
    正寄予台中縣政府。故原裁定所為抗告人逾期不補正實有錯
    誤。
四、本院判斷：
    查訴願法第56條第1項「訴願應具訴願書，載明左列事項，
    由訴願人或代理人簽名或蓋章：一、訴願人姓名、出生年月
    日、住居所、身分證明文件字號。如係法人．．．」第89條
    第1項「訴願決定書，應載明左列事項：一、訴願人姓名、
    出生年月日、住居所、身分證明文件字號。如係法人．．．
    」等有關「身分證明文件字號」之規定，係訴願法於87年10
    月28日修正公布時所增列，其修正意旨，係為使訴願機關得
    依個案實際情形，易於確定訴願人之人別資料，避免訴願主
    體發生錯誤，核其性質，是訓示規定。至同法第77條規定「
    訴願事件有左列各款情形之一者，應為不受理之決定：一、
    訴願書不合法定程式不能補正或經通知補正逾期不補正者。
    二、．．．」，其所指「不合法定程式，當指法定程式之欠
    缺，足認其不備訴願要件者而言。惟訴願書如已記載訴願人
    之姓名，但已簽名漏未蓋章、或未記載訴願人之身分證明文
    件字號，或怠未補正者，既不影響訴願之要件，參酌行政院
    及各級行政機關訴願審議委員會審議規則第24條但書之規定
    ，自難謂有程式不合之情事，亦難遽謂其訴願不合法。次查
    法人是實質存在，為我國民法所承認，故法人有權利能力、
    行為能力及侵權行為能力，而法人為達一定之目的事務，自
    不能不設置執行事務之機關，董事即為法人之代表機關，凡
    關於法人之事務，董事有代表法人為一切行為之權，此觀民
    法第27條其規定甚明，故法人之代表人對外代表法人為一切
    法律行為時，即應認係該法人所為。
    經查本件抗告人因建築法事件，對相對人94年8月23日府都
    管字第09401210392號處分書提起訴願，惟於訴願書未加蓋
    抗告人（即訴願人）欣典廣告有限公司印章，亦未明抗告
    人負責人甲○○出生年月日等情，固有該訴願書附訴願卷可
    稽。然查「甲○○」確為抗告人欣典廣告有限公司之代表人
    ，既為兩造所不爭執，而綜觀上該訴願書，甲○○復已表明
    是代表該公司提起訴願，並於該訴願書上之當事人欄及當事
    人簽名欄均載明「訴願人：欣典廣告有限公司，法定代理人
    ：甲○○」等字樣，且加蓋其印章，則依法人實在說之法理
    ，自應認係該公司所為，雖未蓋用公司印章，並無影響該行
    為之效力，應認該公司已合法提起訴願。乃原審法院疏於注
    意法人實在說之法理，以及訴願書應記載代表人出生年月日
    等身分證明字號，僅係訓示規定性質，徒以抗告人未於訴願
    書加蓋公司印章，以及未載明代表人出生年月日，經通知補
    正未補正，認未合法提起訴願為由，從程序駁回抗告人在原
    審所提起之撤銷訴訟，尚嫌速斷，抗告意旨雖未指摘及此，
    但原裁定於法既有違誤，仍應予以廢棄，發回原審法院調查
    後，另為適法之裁判，爰為裁定如主文。
中　　華　　民　　國　　96　　年　　3　　 月　　26　　日
                  第六庭審判長法  官　張　登　科
                              法  官  葉　百　修
                              法  官　藍　獻　林
                              法  官　林　清　祥
                              法  官　鄭　小　康
以  上  正  本  證  明  與  原  本  無  異
中　　華　　民　　國　　96　　年　　3　　 月　　27　　日
　　　　　　　　　　　　　　　書記官　邱　彰　德
